【裁判字號】    90,易,1702
【裁判日期】    901026
【裁判案由】    毒品危害防制條例
【裁判全文】
臺灣桃園地方法院刑事判決                          九十年度易字第一七二號
    公  訴  人  臺灣桃園地方法院檢察署檢察官
    被      告  甲○○
右列被告因違反毒品危害防制條例案件，經檢察官提起公訴（九十年度毒偵字第一一
二○號），本院判決如左：
    主  文
甲○○連續施用第二級毒品，累犯，處有期徒刑捌月，扣案之安非他命吸食器壹組沒
收。
    事  實
一、甲○○曾因違反麻醉藥品管理條例案件及違反藥事法案件，經台灣台北地方法院
    於民國八十六年十一月二十七日，以八十六年度訴字第一九二二號判決分別判處
    有期徒刑六月及四月，應執行有期徒刑八月，於八十七年十月八日執行完畢。
二、甲○○前因施用第二級毒品安非他命案件，經裁定送觀察、勒戒後，認無繼續施
    用毒品傾向，分別由台灣台地方法院檢察署檢察官於八十八年三月十六日以八十
    九年度偵字第二三六一九號為不起訴處分及台灣板橋地方法院於八十八年四月二
    十七日以八十八年簡字第一○六號為免刑判決確定在案。
三、甲○○復因於八十八年四月十六日之前四日內，施用第二級毒品安非他命案件，
    經台灣台北地方法院於八十八年六月三十日以八十八年度毒聲字第一五六○號裁
    定送觀察、勒戒後，認有繼續施用毒品傾向，由該院於同年九月十三日以八十八
    年度毒聲字第二二六九號裁定，令入戒治處所施予強制戒治一年，嗣由該院於八
    十九年二月二十九日以八十九年度毒聲字第五五四號裁定停止戒治，所餘戒治期
    間付保護管束，期滿未經撤銷，視為強制戒治期滿。並由台灣台北地方法院檢察
    署檢察官提起公訴，經台灣台北地方法院於九十年四月三十日以九十年度簡字第
    一二八一號判決判處有期徒刑六月，而於九十年六月二十一日確定。
四、甲○○猶不知悔改，於前揭不起訴處分及免刑判決確定後五年內，曾經執行強制
    戒治期滿後，上開台灣台北地方法院九十年度簡字第一二八一號判決確定前，復
    基於施用第二級毒品之概括犯意，先後於九十年三月十五日某時及同年三月二十
    日凌晨零時，分別在其與綽號「阿源」之不詳真實姓名年籍之友人位於台北縣中
    和市○○路○段六十六巷十七號五樓之共同租屋處，及桃園縣桃園市○○○街一
    五○號旁竊來之車牌號碼ＨＬ─四八四五號自小客車內，以將安非他命置於其所
    有之玻璃球吸食器燒烤成煙吸食之方式，連續施用第二級毒品安非他命二次。嗣
    於九十年三月二十日上午五時許，在桃園縣桃園市○○○街一五○號旁為警查獲
    ，並扣得其所有供施用毒品之安非他命吸食器一組。
五、甲○○復經台灣板橋地方法院院於九十年三月三十日以九十年度毒聲字第一四七
    二號裁定令入戒治處所施以強制戒治一年。
六、案經桃園縣警察局桃園分局報告台灣桃園地方法院檢察署檢察官偵查起訴。
    理  由
一、右揭犯罪事實，業據被告甲○○迭於警、偵訊及本院審理中坦承不諱，且有前揭
    施用毒品之吸食器扣案足佐，而其為警查獲時所採尿液經送檢驗結果呈甲基安非
    他命陽性反應，此有卷附桃園縣衛生局九十年三月二十八日之不法藥物尿液檢定
    書一紙在卷可憑；足認被告自白與事實相符。又被告前因施用第二級毒品安非他
    命案件，經裁定送觀察、勒戒後，認無繼續施用毒品傾向，分別由台灣台地方法
    院檢察署檢察官於八十八年三月十六日以八十九年度偵字第二三六一九號為不起
    訴處分及台灣板橋地方法院於八十八年四月二十七日以八十八年簡字第一○六號
    為免刑判決確定在案。被告復因於八十八年四月十六日之前四日內，施用第二級
    毒品安非他命案件，經台灣台北地方法院於八十八年六月三十日以八十八年度毒
    聲字第一五六○號裁定送觀察、勒戒後，認有繼續施用毒品傾向，由該院於同年
    九月十三日以八十八年度毒聲字第二二六九號裁定，令入戒治處所施予強制戒治
    一年，嗣由該院於八十九年二月二十九日以八十九年度毒聲字第五五四號裁定停
    止戒治，所餘戒治期間付保護管束，期滿未經撤銷，視為強制戒治期滿。並由台
    灣台北地方法院檢察署檢察官提起公訴，經台灣台北地方法院於九十年四月三十
    日以九十年度簡字第一二八一號判決判處有期徒刑六月，而於九十年六月二十一
    日確定。被告再因本件違反毒品危害防制條例案件，經台灣板橋地方法院於九十
    年三月三十日以九十年度毒聲字第一四七二號裁定令入戒治處所施以強制戒治一
    年，此有台灣高等法院被告全國前案紀錄表、台灣桃園地方法院檢察署刑案資料
    查註紀錄表、台灣板橋地方法院八十八年度簡字第一○六號刑事判決、台灣板橋
    地方法院檢察署檢察官八十九年度偵字第二三六一九號不起訴處分書、本院九十
    年度毒聲字第一八八六號刑事裁定、台灣台北地方法院九十年度簡字第一二八一
    號刑事判決各一份在卷可按，從而其係前犯毒品案件經不起訴處分及免刑判決確
    定後，於五年內再犯本件犯行之情，已足認定。故本件事證已臻明確，被告犯行
    洵堪認定。
二、按安非他命為毒品危害防制條例第二條第二項第二款所規範之第二級毒品，被告
    甲○○予以施用，核其所為係犯同條例第十條第二項之第二級毒品罪。其持有安
    非他命之低度行為為施用安非他命之高度行為所吸收，不另論罪。而其先後二次
    施用毒品安非他命之行為，時間緊接、方法相同、觸犯構成要件相同之罪，顯係
    基於概括之犯意所為，為連續犯，應依刑法五十六條之規定，以一罪論，並加重
    其刑。又被告曾因違反麻醉藥品管理條例案件及違反藥事法案件，經台灣台北地
    方法院於八十六年十一月二十七日，以八十六年度訴字第一九二二號判決分別判
    處有期徒刑六月及四月，應執行有期徒刑八月，於八十七年十月八日執行完畢。
    此有台灣高等法院被告全國前案紀錄表、台灣桃園地方法院檢察署刑案資料查註
    紀錄表各一份存卷可參，其五年內再犯本件有期徒刑以上之罪，係為累犯，應依
    法加重其刑，並依刑法第七十條之規定遞加之。爰審酌被告所犯限於戕害其個人
    之身心健康，尚未對社會造成重大危害，惟屢因施用毒品為警查獲，經觀察、勒
    戒及強制戒治後，仍未能悔過自新，甚至於其違反毒品危害防制條例案件審理期
    間再度施用毒品，足見其意志力、自制力薄弱，顯然毫無悔意等一切情狀，量處
    如主文所示之刑。
三、扣案之安非他命吸食器一組，為被告所有，且供犯罪所用之物，業據被告供陳在
    卷，應依刑法第三十八條第一項第二款宣告沒收。
據上論斷，應依刑事訴訟法第二百九十九條第一項前段，毒品危害防制條例第十條第
二項，刑法第十一條前段、第五十六條、第四十七條、第三十八條第一項第二款，判
決如主文。
本案經檢察官胡樹德到庭執行職務。
中      華      民      國    九十      年      十      月    二十六    日
                                臺灣桃園地方法院刑事第一庭
                                        審判長法  官  吳爭奇
                                              法  官  陳永來
                                              法  官  范明達
右正本證明與原本無異。
如不服本判決，應於判決送達後十日內向本院提出上訴狀( 應附繕本 )，上訴於臺灣
高等法院。
                                              書記官  楊惠如
中      華      民      國    九十      年      十      月    二十九    日
附論罪科刑依據之法條：
毒品危害防制條例第十條第二項
施用第二級毒品者，處三年以下有期徒刑。


司法院資訊處製作；財團法人民間司法改革基金會備份。
